臺灣高等法院刑事判決　　　　　　　 100年度上易字第1510號
上　訴　人
即　被　告　高坤煙
上列上訴人因竊盜等案件，不服臺灣桃園地方法院100年度易字
第117號，中華民國100年5月20日第一審判決（起訴案號：臺灣
桃園地方法院檢察署99年度偵字第15960號），提起上訴，本院
判決如下：
    主  文
上訴駁回。
    事  實
一、高坤煙曾有多次竊盜前科，復於民國91年間，因竊盜案件，
    經臺灣桃園地方法院以92年度易字第213號判決處有期徒刑8
    月，於92年9月23日確定，並於95年6月23日執行完畢。詎其
    猶不思悔改，竟基於意圖為自己不法所有及毀損之犯意，於
    98年10月5日晚間10時20分許，駕駛其所有靠行於聯展交通
    有限公司之車牌號碼252-EV號營業用小客車，在桃園縣中壢
    市○○路433號前，見溫志傑所有停放於路邊之車牌號碼DP-
    3233號自用小客車（下稱系爭車輛）無人看守，遂以不詳方
    式破壞系爭車輛右後門之車窗致令不堪使用，足以生損害於
    溫志傑，並徒手及以不明長條物體勾取之方式，竊取系爭車
    輛內溫志傑所有之黑色皮包（內有現金新臺幣〈下同〉3萬
    元、鑰匙1副、遙控器1個、NOKIA牌手機1支）及謝明倫所有
    之綠色皮包（內有健保卡、駕照、金融卡各1張、鑰匙1副及
    印章1枚）各1只得手。嗣因其竊盜過程為該處之監視錄影機
    拍得，由警調閱後查悉上情。
二、案經溫志傑訴由桃園縣政府警察局中壢分局報請臺灣桃園地
    方法院檢察署檢察官偵查起訴。
    理  由
壹、證據能力部分：
    按被告以外之人於審判外之陳述，雖不符合刑事訴訟法第15
    9條之1至第159條之4之規定，但經當事人於審判程序同意作
    為證據，法院審酌該言詞陳述或書面陳述作成時之情況，認
    為適當者，亦得為證據；當事人、代理人或辯護人於法院調
    查證據時，知有第159條第1項不得為證據之情形，而未於言
    詞辯論終結前聲明異議者，視為有前項之同意；刑事訴訟法
    第159條之5第1項、第2項分別定有明文。檢察官、上訴人即
    被告高坤煙對於本判決下列所引用被告以外之人於審判外之
    陳述（包含書面陳述），於本院準備程序時，均表示無意見
    而不予爭執，且迄至言詞辯論終結前亦未再聲明異議，本院
    審酌上開證據資料製作時之情況，尚無違法不當及證明力明
    顯過低之瑕疵之情形，依上條規定，認例外均具有證據能力
    ，且經本院於審判期日依法進行證據之調查、辯論，當事人
    於訴訟上程序權利，已受保障，先予敘明。
貳、認定事實所憑之證據及理由：
一、訊據被告固坦承車牌號碼252-EV號營業用小客車為其所有，
    且自97年4月9日發照迄至本案發生時，均供其使用等情，惟
    矢口否認有何竊盜、毀損等犯行，辯稱：伊當天沒有去中壢
    ，伊都在臺北縣市營業，監視器拍下的那台車，應該是別人
    偽造伊的車牌掛在那輛車上云云。
二、經查：
  (一)告訴人溫志傑於99年10月5日晚間10時20分許，將系爭車輛
    停放於桃園縣中壢市○○路433號前，於用餐之空檔，其放
    置該車後座所有之黑色皮包（內有現金3萬元、鑰匙1副、遙
    控器1個、NOKIA牌手機1支）及謝明倫所有之綠色皮包（內
    有健保卡、駕照、金融卡各1張、鑰匙1副及印章1枚），經
    他人以破壞右後方車窗方式竊取之事實，業據證人即告訴人
    溫志傑於本院審理時到庭證述屬實。且當日案發之經過，經
    原審當庭勘驗98年10月5日晚間竊盜現場監視錄影光碟內容
    如下：
  1.22時28分48秒：車牌號碼252-EV國瑞豐田ALTIS營業用小客
    車出現在監視畫面，該營業用小客車上車頂有計程車空車燈
    ，正面上方有兩個中文字，下方有英文TAXI。
  2.22時29分09秒：有1名身材壯碩之男子，從上開營業用小客車
    駕駛座走出來。
  3.22時29分17秒：上開男子接近畫面右方鄰停上開營業小客車
    右方之車輛，並以右手持手電筒照射該鄰停車輛之右前方車
    窗並窺視其內。
  4.22時29分26秒：上開男子手持上開手電筒照射該鄰停車輛之
    右後方車窗，並窺視其內。
  5.22時29分45秒：上開男子窺視後，返回上開營業用小客車並
    由駕駛座再次出來。
  6.22時30分08秒：上開男子再次接近該鄰停車輛之右後方車窗
    ，並持不明物體將該車窗剝落。
  7.22時30分21秒：待該鄰停車輛右後方車窗掉落地面後，上開
    男子以右手伸入該車內。
  8.22時30分25秒：上開男子以右手伸入該車內取出不明物體壹
    包後，放入上開營業小客車駕駛座內。
  9.22時30分27秒：上開男子復進入上開營業小客車駕駛座內取
    出不明長條物體並接近該鄰停車輛之右後方車窗。
 10.22時30分46秒：上開男子左手持上開不明長條物體，右手持
    手電筒以身體進入該鄰停車輛之右後方車窗後，以上開不明
    長條物體勾取出不明物體壹包。
 11.22時30分51秒：上開男子連同第2次取出之不明物體一同進入
    上開營業小客車駕駛座，並關上駕駛座車門。
 12.22時30分58秒：上開男子駕駛上開營業小客車駛離竊盜現場
    。此有原審勘驗筆錄及翻拍之照片在卷可按，足證溫志傑所
    述遭毀損車窗及失竊等情節屬實。
  (二)被告雖辯稱：監視器拍下的那台車，應該是別人偽造伊的車
    牌掛在那輛車上云云。然依上開監視錄影光碟勘驗筆錄及畫
    面翻拍照片所示，本案行竊者駕駛之車輛為車牌號碼252-EV
    號營業用小客車，其車款為國瑞ALTIS，車頂有營業用小客
    車空車燈，該空車燈正面下方有「TAXI」之字樣，而被告所
    有及使用之營業用小客車車款同為國瑞ALTIS，車牌號碼亦
    為252-EV號乙節，有車籍查詢－基本資料詳細畫面、聯展交
    通有限公司回文、臺北市計程車駕駛人營業登記證、臺北市
    計程車客運業駕駛人自備車輛參與經營契約書在卷可稽。又
    被告所有車牌號碼252-EV號營業用小客車及其車牌未曾失竊
    ，亦未有向監理單位申訴或向警方報案，其車牌遭偽造或違
    規駕駛人非其本人，而請求監理單位或警方調查之記錄，業
    據被告於原審自承在卷。參諸一般如車牌遭偽造，常發生有
    以該偽造之車牌犯案或違規之情形，然被告所有車牌號碼25
    2-EV號車牌未曾發生此情，況且，被告於原審雖供稱曾於97
    年底至98年間初接獲非其駕駛上開車輛之違規舉發通知單，
    然其因怕麻煩並未申訴而繳交罰緩云云，倘被告確於97年底
    至98年初即曾收受遭他人偽造252-EV號車牌之交通舉發通知
    單，衡情必當依相關規定提出申訴，或向司法機關報案，以
    保護自身權利，並避免偽造車牌者日後使用犯案牽涉於己，
    而被告前有多次竊盜犯行，對此司法程序當非全然不知，是
    其所辯顯與常情迥異，自不足採信。從而，本案竊盜者所駕
    駛車輛之車牌號碼及廠牌均與被告於案發時使用之車輛完全
    相符，且同為營業用小客車。復參諸被告所有上開營業用小
    客車均由被告使用，並未曾借予他人乙情，亦據被告供述明
    確，再佐以駕駛上述行竊者車輛之男子，其身材壯碩與被告
    體型相符等情，益徵本案下手行竊者即確實係被告無訛。綜
    上各情，足認本案係由被告駕駛其所有車牌號碼252-EV號營
    業用小客車於前揭時、地，以破壞系爭車輛右後車窗之方式
    ，竊取系爭車輛內之物品等事實，應可認定。
三、綜上所述，被告所辯，顯係事後圖卸刑責之詞，不足採信。
    本件被告前揭犯行均堪認定，應予依法論科。至被告雖尚聲
    請傳喚警員葉有振以證明被告警詢筆錄在其不知情之狀況下
    遭塗改云云，然本件事證既明，俱詳如上述，此部分已無調
    查之必要，亦附此敘明。
、論罪科刑及駁回上訴理由：
一、核被告所為，係犯刑法第320條第1項之竊盜罪及同法第354
    條之毀損罪。被告以破壞告訴人所有系爭車輛右後車窗之方
    式實施竊盜，係以一行為觸犯毀損罪及竊盜罪，為想像競合
    犯，應依刑法第55條規定，從一重之竊盜罪處斷。公訴人雖
    未於起訴書證據並所犯法條欄臚列刑法第354條之毀損罪條
    文，惟已於起訴書犯罪事實欄記載明確，該部分業經起訴，
    又溫志傑於警詢時已就該毀損部分提出告訴，並與起訴之竊
    盜罪部分有想像競合犯之裁判上一罪關係，為起訴效力所及
    ，本院自應併予審理。又被告有前揭事實欄所載之論罪科刑
    及執行紀錄，有本院被告前案紀錄表可按，其於有期徒刑執
    行完畢後，5年內故意再犯本件有期徒刑之罪，為累犯，應
    依法加重其刑。
二、原審以被告犯行事證明確，並審酌被告已有多件竊盜之前科
    ，素行不佳，且正值壯年，不思從事正業，勉力謀生，竟以
    行竊方式侵害他人所有財物，且犯後飾詞否認犯行，未見悔
    意，及其行竊之手段、所竊得財物之數量、所生危害，暨犯
    罪之動機、手段、生活狀況等一切情狀，適用刑法第320條
    第1項、第354條、第55條、第47條第1項，刑法施行法第1條
    之1第1項、第2項前段規定，對被告量處有期徒刑1年。認事
    用法及量刑，均無不當，被告上訴猶執前詞否認犯行，為無
    理由，應予駁回。
據上論斷，應依刑事訴訟法第368條，判決如主文。
本案經檢察官陳明光到庭執行職務。
中    華    民    國   100    年    9     月    6     日
                     刑事第五庭  審判長法  官  李英勇
                                       法  官  白光華
                                       法  官  崔玲琦
以上正本證明與原本無異。
不得上訴。
                                       書記官  馬佳瑩
中    華    民    國   100    年    9     月    9     日
附錄法條：
刑法第320條
意圖為自己或第三人不法之所有，而竊取他人之動產者，為竊盜
罪，處5 年以下有期徒刑、拘役或5 百元以下罰金。
意圖為自己或第三人不法之利益，而竊佔他人之不動產者，依前
項之規定處斷。
前二項之未遂犯罰
刑法第354條
毀棄、損壞前二條以外之他人之物或致令不堪用，足以生損害於
公眾或他人者，處 2 年以下有期徒刑、拘役或 5 百元以下罰金
。